de: Art des Kettenwerkzeugs: Kettennieter; Kettenreinigungsgerät; Kettenhaken; Kettenverschleißlehre; Kettenpeitsche; Kombinationswerkzeug; Kettenschlosszange; Kettennietdrücker; Ersatzniet; Sonstiges
ru: Тип инструмента для цепи: Выжимка цепи; Машинка для чистки цепи; Крюк для цепи; Индикатор износа цепи; Хлыст для цепи; Мультитул; Клещи для замка цепи; Пресс для пинов; Сменный пин; Другое
tr: Zincir aleti tipi: Zincir Sökme Aleti; Zincir Temizleme Cihazı; Zincir Kancası; Zincir Aşınma Göstergesi; Zincir Kamçısı; Çok Amaçlı Alet; Zincir Kilidi Pensesi; Pim Presi; Yedek Pim; Diğer
fi: Ketjutyökalun tyyppi: Ketjunkatkaisija; Ketjunpuhdistuslaite; Ketjukoukku; Ketjun kulumamittari; Ketjuruoska; Yhdistelmätyökalu; Pikalukko-pihdit; Tappiprässi; Vaihtotappi; Muu
lt-LT: Grandininio įrankio tipas: Grandinės iškalėjas; Grandinės valymo prietaisas; Grandinės kablys; Grandinės nusidėvėjimo indikatorius; Grandinės nuėmimo raktas; Kombinuotasis įrankis; Pagrindinės jungties replės; Kaiščių presas; Atsarginis kaištis; Kita
sv: Kedjeverktygstyp: Kedjebrytare; Kedjetvätt; Kedjekrok; Kedjeslitageindikator; Kedjepiska; Kombinationsverktyg; Kedjelåstång; Nitpress; Ersättningsnit; Övrigt
nb: Kjedeverktøytype: Kjedekutter; Kjederenser; Kjedekrok; Kjedeslitasjemåler; Kjedepisk; Kombinasjonsverktøy; Kjedelåstang; Kjedepresse; Erstatningspinne; Annet
bg-BG: Тип верижен инструмент: Машинка за верига; Устройство за почистване на верига; Кука за верига; Индикатор за износване на верига; Камшик за верига; Комбиниран инструмент; Клещи за свързващо звено; Преса за щифтове; Резервен щифт; Други
es: Tipo de herramienta de la cadena: Tronchacadenas; Dispositivo limpiador de cadena; Gancho de sujeción para cadena; Indicador de desgaste de cadena; Llave de cadena; Herramienta combinada; Alicates para eslabón rápido; Prensa para pasadores; Pasador de repuesto; Otra
hr-HR: Vrsta lančanog alata: Alat za rastavljanje lanca; Uređaj za čišćenje lanca; Kuka za lanac; Indikator istrošenosti lanca; Bič za lanac; Kombinirani alat; Kliješta za brzu spojnicu; Preša za osovinice; Zamjenska osovinica; Ostalo
pt-BR: Tipo de ferramenta de corrente: Extrator de pino de corrente; Dispositivo de limpeza de corrente; Gancho de corrente; Indicador de desgaste de corrente; Chave de corrente; Ferramenta combinada; Alicate para elo mestre; Prensa para pinos; Pino de reposição; Outra
nl: Kettingpons type: Kettingpons; Kettingreiniger; Kettinghaak; Kettingslijtagemeter; Kettingzweep; Combinatietool; Missinglink-tang; Pennenpers; Vervangende pen; Overig
pl: Typ narzędzia do łańcucha: Skuwacz do łańcucha; Maszynka do czyszczenia łańcucha; Hak do łańcucha; Wskaźnik zużycia łańcucha; Klucz z łańcuchem (bacik); Narzędzie wielofunkcyjne; Szczypce do spinek; Wyciskacz pinów; Pin zapasowy; Inne
ko: 체인 공구 유형: 체인 브레이커; 체인 청소 장치; 체인 훅; 체인 마모 표시기; 체인 휩; 콤비네이션 툴; 마스터 링크 플라이어; 핀 프레스; 교체용 핀; 기타
da: Kædeværktøjstype: Kædeadskiller; Kæderenser; Kædekrog; Kædeslitageindikator; Kædepisk; Kombinationsværktøj; Tang til samleled; Stiftepresser; Udskiftningsstift; Andet
hu: Láncszerszám típusa: Láncbontó; Lánctisztító eszköz; Lánchorog; Lánckopás-jelző; Láncos ostor; Kombinált szerszám; Lánc patentszem-fogó; Szegecselő; Pótszegecs; Egyéb
fr: Type d’outil pour chaîne: Dérive-chaîne; Nettoyeur de chaîne; Crochet de chaîne; Indicateur d’usure de chaîne; Fouet à chaîne; Outil multifonction; Pince pour maillon rapide; Presse-goupille; Goupille de rechange; Autre
sl-SI: Vrsta verižnega orodja: Orodje za prekinitev verige; Naprava za čiščenje verige; Kljuka za verigo; Indikator obrabe verige; Bič za verigo; Kombinirano orodje; Klešče za hitri člen; Preša za zatiče; Nadomestni zatič; Drugo
zh-TW: 鏈條工具類型: 打鏈器; 洗鏈器; 鏈條勾; 鏈條磨損指示器; 飛輪扳手; 組合工具; 快扣鉗; 退梢器; 替換梢; 其他
vi: Loại dụng cụ tháo lắp xích: Dụng cụ cắt xích; Thiết bị vệ sinh xích; Móc giữ xích; Thước đo độ mòn xích; Dụng cụ giữ líp; Dụng cụ đa năng; Kìm mở khóa xích; Cảo chốt xích; Chốt thay thế; Khác
ja: チェーンツールタイプ: チェーンカッター; チェーン洗浄器; チェーンフック; チェーン摩耗インジケーター; チェーンウィップ; コンビネーションツール; マスターリンクプライヤー; ピンプレス; 交換用ピン; その他
it: Tipo di utensile a catena: Smagliacatena; Lavacatena; Gancio per catena; Calibro di usura della catena; Frusta per catena; Strumento combinato; Pinza per falsamaglia; Estrattore perni; Perno di ricambio; Altro
el: Τύπος εργαλείου αλυσίδας: Εξωλκέας αλυσίδας; Συσκευή καθαρισμού αλυσίδας; Άγκιστρο αλυσίδας; Δείκτης φθοράς αλυσίδας; Μαστίγιο αλυσίδας; Συνδυαστικό εργαλείο; Πένσα ταχυσύνδεσμου; Πρέσα πίρων; Ανταλλακτικός πίρος; Άλλο
ro-RO: Tipul sculei cu lanț: Presă de lanț; Dispozitiv de curățare a lanțului; Cârlig pentru lanț; Indicator uzură lanț; Cheie cu lanț; Instrument combinat; Clește pentru zale rapide; Presă de pini; Pin de schimb; Altele
th: ประเภทเครื่องมือโซ่: เครื่องมือตัดโซ่; อุปกรณ์ทำความสะอาดโซ่; ตะขอเกี่ยวโซ่; ตัววัดความยืดโซ่; ประแจจับเฟืองโซ่; เครื่องมืออเนกประสงค์; คีมปลดข้อต่อโซ่; ที่กดหมุดย้ำ; หมุดสำรอง; อื่นๆ
pt-PT: Tipo de ferramenta de corrente: Extrator de corrente; Dispositivo de limpeza de corrente; Gancho de corrente; Indicador de desgaste de corrente; Chicote de corrente; Ferramenta combinada; Alicate para elo de engate; Prensa de pino; Pino de substituição; Outra
en: Chain tool type: Chain Breaker; Chain Cleaning Device; Chain Hook; Chain Wear Indicator; Chain Whip; Combination Tool; Master Link Pliers; Pin Press; Replacement Pin; Other
zh-CN: 截链器类型: 截链器; 洗链器; 链条钩; 链条磨损指示器; 链条扳手; 组合工具; 快扣钳; 链销顶针; 替换链销; 其他
sk-SK: Typ reťazového nástroja: Nitovač reťaze; Zariadenie na čistenie reťaze; Háčik na reťaz; Mierka opotrebenia reťaze; Bič na reťaz; Kombinovaný nástroj; Kliešte na rýchlospojku; Lis na nity; Náhradný nit; Iné
cs: Druh nýtovačky: Nýtovač řetězu; Pračka na řetěz; Háček na řetěz; Měrka řetězu; Bič na kazetu; Kombinovaný nástroj; Kleště na rychlospojky; Lis na čepy; Náhradní čep; Jiné